【裁判字號】    99,台上,7855
【裁判日期】    991216
【裁判案由】    違反毒品危害防制條例
【裁判全文】
最高法院刑事判決            九十九年度台上字第七八五五號
上  訴  人  吳明吉
上列上訴人因違反毒品危害防制條例案件，不服台灣高等法院台
中分院中華民國九十九年九月十五日第二審判決（九十九年度上
訴字第一四一０號，起訴案號：台灣台中地方法院檢察署九十九
年度偵字第二０六七號），提起上訴，本院判決如下：
    主  文
上訴駁回。
    理  由
一販賣第一級、第二級毒品部分：
按刑事訴訟法第三百七十七條規定，上訴於第三審法院，非以判
決違背法令為理由，不得為之。是提起第三審上訴，應以原判決
違背法令為理由，係屬法定要件，如果上訴理由書狀並未依據卷
內訴訟資料，具體指摘原判決不適用何種法則或如何適用不當，
或所指摘原判決違法情事，顯與法律規定得為第三審上訴理由之
違法情形，不相適合時，均應認其上訴為不合法律上之程式，予
以駁回。本件原判決維持第一審適用刑法第五十九條論處上訴人
吳明吉販賣第一級毒品各罪刑（十罪；均累犯；各處有期徒刑七
年八月〔一罪〕、七年九月〔三罪〕、七年十月〔五罪〕、七年
十一月〔一罪〕；併為相關從刑之諭知）、販賣第二級毒品各罪
刑（五罪；均累犯；各處有期徒刑三年八月〔三罪〕、有期徒刑
三年九月〔二罪〕；併為相關從刑之諭知）之判決，駁回上訴人
此部分在第二審之上訴，已詳敘其所憑之證據及其得心證之理由
。從形式上觀察，原判決並無足以影響判決結果之違法情形存在
。上訴意旨略以：(一)原判決未於事實欄詳載上訴人如何具有營利
之意圖，理由內復未說明憑以認定上訴人基於營利意圖而販入毒
品之證據，徒以推測擬制之詞，認上訴人行為時具有營利之意圖
，即有理由不備、理由矛盾之違法。(二)證人固供承上訴人為其等
之毒品來源，然原判決未說明有何補強證據可為此部分證詞屬實
之佐證，逕為不利上訴人之認定，自非適法。(三)上訴人因一時失
察而罹重典，販賣所得金額無多，未牟取暴利，原判決量處有期
徒刑十七年七月，實嫌過重，要與罪刑相當及比例原則有違云云
。按事實之認定、證據之取捨與證據之證明力如何，均屬事實審
法院得裁量、判斷之職權，苟其此項裁量、判斷，並不悖乎通常
一般人日常生活經驗之定則或理則上當然存在之法則，又已於判
決內論敘其何以作此判斷之心證理由者，即不得任意指為違法，
而資為第三審上訴之適法理由。經查，原判決依據證人陳軒玲、
陳家榛、廖景照、賴建志分別於警詢、偵查中之證言，及上訴人
於警詢、偵查、第一審與原審所為不利於己之供詞，暨門號00
00000000號行動電話之通訊監察譯文、行政院衛生署草
屯療養院民國九十九年一月二十日草療鑑字第０九九０一００一
００號鑑定書、上訴人之台灣高等法院被告前案紀錄表等證據，
本於事實審法院職權，綜合前揭各項證據資料，認定上訴人有原
判決所記載販賣第一級、第二級毒品之犯罪事實，並於事實欄內
載明上訴人此部分行為具有營利意圖等情，且於理由內詳予析論
上訴人如何具有營利之意圖等旨綦詳。原判決所為證據取捨與證
據證明力之判斷，並非以上訴人之自白或購買毒品者之指證為唯
一之依據，其就證據證明力之判斷，亦未悖於通常一般之人日常
生活經驗之定則或論理法則，所為論述及說明亦無理由不備、理
由矛盾等違法情形存在，自不得任意指摘其為違法。上訴意旨(一)
(二)置原判決所為之明白論斷於不顧，猶執已為原審指駁之陳詞爭
辯，及對原審取捨證據與判斷證據證明力之職權行使，重為事實
上之爭執並指摘原判決違法，難認係適法之第三審上訴理由。再
按量刑之輕重，係屬事實審法院得依職權裁量之事項，苟已以行
為人之責任為基礎，並斟酌刑法第五十七條各款所列情狀，而未
逾越法定刑度，不得遽指為違法。本件原判決以第一審分別論處
上訴人販賣第一級毒品、販賣第二級毒品各罪刑之判決，並在理
由內敘明第一審經審酌與刑法第五十七條所列量刑事項後，就此
部分之量刑，尚稱妥適而予維持，亦無違法。上訴意旨(三)執個人
之見解，恣意指摘原判決關於量刑部分違法，殊非合法之第三審
上訴理由。至其餘上訴意旨，或係就原判決已說明事項，徒憑己
見，任意指摘為違法，或執與構成要件無涉之枝節事項，重為事
實之爭執，均難謂為適法之第三審上訴理由。衡以上述之說明，
應認此部分上訴違背法律上之程式，予以駁回。
二施用第一級毒品部分：
按上訴得對於判決之一部為之；未聲明為一部者，視為全部上訴
。第三審上訴書狀，應敘述上訴理由，其未敘述者，得於提起上
訴後十日內補提理由書狀於原法院，已逾上述期間，而於第三審
法院未判決前仍未提出上訴理由書狀者，第三審法院應以判決駁
回之，刑事訴訟法第三百四十八條第一項、第三百八十二條第一
項、第三百九十五條分別定有明文。本件上訴人於九十九年九月
二十八日提起上訴，並未聲明為一部上訴，自應視為全部上訴，
然上訴人就施用第一級毒品部分，並未敘述理由，迄今逾期已久
，於本院未判決前仍未提出，依上開規定，此部分之上訴，並非
合法，亦應予以駁回。至上訴人另犯施用第二級毒品部分，已確
定並送執行，附此敘明。
據上論結，應依刑事訴訟法第三百九十五條，判決如主文。 
中    華    民    國  九十九  年   十二   月   十六   日
                      最高法院刑事第十一庭
                          審判長法官  黃  一  鑫  
                                法官  張  春  福  
                                法官  林  勤  純  
                                法官  陳  國  文  
                                法官  宋  明  中  
本件正本證明與原本無異
                                      書  記  官  
中    華    民    國  九十九  年   十二   月  二十三  日
                                                      v

司法院資訊處製作；財團法人民間司法改革基金會備份。
